【裁判字號】    98,易,2048
【裁判日期】    981125
【裁判案由】    傷害
【裁判全文】
臺灣板橋地方法院刑事判決              98年度易字第2048號
公  訴  人  臺灣板橋地方法院檢察署檢察官
被      告  乙○○
上列被告因傷害案件，經檢察官提起公訴（98年度偵字第9492號
），本院判決如下：
    主  文
乙○○共同傷害人之身體，處有期徒刑陸月，如易科罰金，以新
台幣壹仟元折算壹日。
    事  實
一、乙○○與吳顯榮係朋友關係，因吳顯榮積欠其債務，經委由
    其女兒向吳顯榮催討該筆欠款時，遭甲○○之姓名年籍不詳
    綽號「至尊家宏」之友人阻擾而未成，於民國98年3 月4日
    20時許，帶同吳顯榮前往甲○○位於臺北縣中和市○○街23
    0 巷3 號1 樓居處前，要求甲○○交出綽號「至尊家宏」之
    友人，因甲○○表示不知情，雙方即發生口角，詎乙○○竟
    與10餘名真實姓名、年籍資料均不詳之成年男子（無證據證
    明渠等係為少年）間，共同基於傷害他人身體之犯意聯絡，
    由乙○○先徒手毆打甲○○，隨後上開10餘名成年男子即分
    乘自小客車、機車到達現場，並持機車大鎖、安全帽等物品
    圍毆甲○○，致甲○○受有頭部外傷、腦震盪、頭皮撕裂傷
    6 公分、左耳撕裂傷、背部及四肢多處擦挫鈍傷之傷害。嗣
    經甲○○檢具診斷證明書報警處理，而悉上情。
二、案經甲○○訴由臺北縣政府警察局中和分局移送臺灣板橋地
    方法院檢察署檢察官偵查起訴。
    理  由
一、按被告以外之人於審判外之言詞或書面陳述，除法律有規定
    者外，不得作為證據；又被告以外之人於審判外之陳述，雖
    不符合同法第159 條之1 至第159 條之4 之規定，但經當事
    人於審判程序同意作為證據，法院審酌該言詞陳述或書面陳
    述作成時之情況，認為適當者，亦得為證據。當事人、代理
    人或辯護人於法院調查證據時，知有第159 條第1 項不得為
    證據之情形，而未於言詞辯論終結前聲明異議者，視為有前
    項之同意，刑事訴訟法第159 條第1 項，及第159 條之5 ，
    分別定有明文。本判決下列所引用之各該被告以外之人於審
    判外之陳述，雖屬傳聞證據，惟均經當事人於法院準備程序
    及審判期日中表示無意見，而不予爭執，且迄至言詞辯論終
    結前亦未再聲明異議，法院審酌此等證據資料製作時之情況
    ，尚無違法不當及證明力明顯過低之瑕疵，亦認為以之作為
    證據應屬適當，故揆諸前開規定，依刑事訴訟法第159 條之
    5 規定，認前揭證據資料均例外有證據能力。
二、上揭事實，業據被告乙○○於本院訊問中坦承不諱，核與告
    訴人甲○○及證人吳顯榮於警詢、偵查中所為之證述大致相
    符，復有行政院衛生署雙和醫院乙種診斷證明書1 份、現場
    監視器光碟1 張及臺灣板橋地方法院檢察署檢察官勘驗上開
    監視器光碟後所製作之勘驗筆錄乙份附卷足憑（見該署98年
    度偵字第9492號卷第5-7 、8-11、13、21-23 、34-36 、44
    -46 、48頁），堪信被告之自白為真實。是本件事證已臻明
    確，被告犯行堪以認定，應依法論處。
三、核被告乙○○所為，係犯刑法第277 條第1 項之傷害罪。其
    與真實姓名年籍均不詳之10餘名成年男子間，互有犯意聯絡
    及行為分擔，為共同正犯。爰審酌被告與告訴人素不相識且
    無仇怨，僅因與證人吳顯榮之欠款糾紛即加以傷害告訴人之
    犯罪動機，惟嗣於本院審理時已坦承全部犯行，頗具悔意，
    犯後態度尚稱良好，兼衡以其犯罪之動機、手段、目的、告
    訴人受傷之程度，迄今未能與告訴人達成民事和解，以及其
    於本院審理中所自承之生活狀況暨所提出以證明患有憂鬱症
    之診斷證明書1 紙等一切情狀，認公訴人具體求處被告有期
    徒刑1 年，尚嫌過重，爰量處如主文所示之刑，並諭知易科
    罰金之折算標準。另本案之共犯即真實姓名年籍均不詳之10
    餘名成年男子等人持用之機車大鎖、安全帽等物，雖為供犯
    罪所用之物，惟未扣案，且無證據可認為被告或其他共犯所
    有，爰不為沒收之宣告，附此敘明。
據上論斷，應依刑事訴訟法第299 條第1 項前段，刑法第28條、
第277 條第1 項、第41條第1 項前段，刑法施行法第1 條之1 第
1 項、第2 項前段，判決如主文。
本案經檢察官鄭淑壬到庭執行職務。
中    華    民    國    98    年    11  月    25    日
                  刑事第二十庭  法  官  邱景芬
以上正本證明與原本無異。
如不服本判決應於收受判決後10日內向本院提出上訴書狀，並
應敘述具體理由。其未敘述上訴理由者，應於上訴期間屆滿後
20日內向本院補提理由書（均須按他造當事人之人數附繕本）
「切勿逕送上級法院」。
                                書記官  周百川
中    華    民    國    98    年    11    月    25    日
附錄本案論罪科刑法條全文：
刑法第277條第1項：
傷害人之身體或健康者，處 3 年以下有期徒刑、拘役或 1,000
元以下罰金。


司法院資訊處製作；財團法人民間司法改革基金會備份。
